# SOUFIANE BOUDEFA

CONTROLE QUALITÉ DE SOUDAGE



+216 55-426-386



soufiane.boudefa@outlook.com



Ariana, Tunis Tunisie



soufiane.boudefa

# PROFILE

Contrôleur de qualité et soudeur , cumulant une expérience de plus de 20 ans englobant une période pratique de 04 ans autant que stagiaire en soudage, 11 ans autant que soudeur à l'arc semi-automatique et 05 ans autant que contrôleur qualité de soudage . Cursus professionnel m'ayant permis d'acquérir des compétences techniques mêlant la maîtrise opérationnelle et la connaissance des normes ayant trait au domaine.

# SAVOIR-FAIRE

- soudure arc
- soudeur mag
- controole machine de soudure

# SAVOIR-ÊTRE

- minutieux
- grande adaptation aux situations de stress
- Ambivalence, capacité à évoluer en équipe et à travailler de manière autonoome

# FORMATION

### STAGE DE FORMATION

German Tunisian International Manufacturing

2002-2004

#### **NIVEAU BAC TECHNIQUE**

Kheirdinne BACHA 2002

# EXPERIENCE

### CONTROLEUR D QUALITÉ

German Tunisian International Manufacturing

2017 - Present

- · vérification des produits à exporter
- nettoyage, réglage et correction de défauts
- vérification des postes à soudure et autres machines

### SOUDEUR SEMI-AUTOMATIQUE

German Tunisian International Manufacturing 2013 - 2017

- soudage semi-automatique
- découpage à l'arc
- réparations d'urgence

### **SOUDEUR ARC**

German Tunisian International Manufacturing

2004 - 2013

• soudure des chaises de massage

### STAGIAIRE EN SOUDAGE À L'ARC

German Tunisian International Manufacturing 2001 - 2004